---
title: "ДЗ9"
author: "Ластовецкий Дмитрий"
date: "12.05.2021"
output:
  html_document:
    df_print: paged
  pdf_document:
    df_print: paged
lang: ru-russian
---

Пакеты 
```{r}
library(mixtools)
library(mixdist)
library(RBesT)
```
```{r}
install.packages('mclust')
library(mclust)

hist(acidity)
```
По графику мы можем предположить следующие вводные параметры:
Распределение полимодальное, с двумя локальными максимумами
mu_1 = 4,5; mu_2 = 6,5
s_1 ~ 0,5; s_2 ~ 0,5
Изначальные веса компоненты предположим равными
```{r}
wt <- normalmixEM(acidity, lambda = 0.5,
                     mu = c(4.5, 6.5), 
                     sigma = c(0.5, 0.5))
```
```{r}
plot(wt, density = 1)

```
В целом, график выглядит очень правдоподобно. Рассмотрим параметры распределений:
```{r}
summary(wt)
```

Получается, что вес, средние и сигмы компонент действительно различны. 
Для первой компоненты: оценка среднего равна 0,372;  вес первой компоненты - примерно 59,6%; сигма примерно равна 0,373. Для второй компоненты: оценка среднего равна 0,404;  вес первой компоненты - примерно 40,4%; сигма примерно равна 0,52.